【裁判字號】    92,訴,1879
【裁判日期】    921120
【裁判案由】    毒品危害防制條例
【裁判全文】
臺灣板橋地方法院刑事判決                        九十二年度訴字第一八七九號
    公  訴  人  臺灣板橋地方法院檢察署檢察官
    被      告  甲○○
右列被告因違反毒品危害防制條例案件，經檢察官提起公訴（九十二年度毒偵字第一
二六九號），本院合議庭裁定行簡式審判程序，本院判決如左：
    主  文
甲○○連續施用第一級毒品，處有期徒刑捌月。扣案第一級毒品海洛因參包（驗餘淨
重零點肆柒公克）、注射針筒貳支沒收，其中毒品海洛因並銷燬之。
    事  實
一、甲○○於民國八十八年間因施用毒品安非他命案件，經本院於八十八年十一月二
    十日以八十八年度毒聲字第七三七六號裁定送勒戒處所實施觀察、勒戒後，認無
    繼續施用毒品之傾向，於八十八年十二月七日經台灣板橋地方法院檢察署檢察官
    以八十八年度毒偵字第二七八五號為不起訴處分（一犯），猶不知悔改。其明知
    毒品危害防制條例業經總統於八十七年五月二十日，以華總（一）字第八七００
    ０九九八六０號令修正公布，於同年五月二十二日生效，依該條例第二條第二項
    第一款之規定，將海洛因列為第一級毒品管理，不得非法持有及施用。詎竟基於
    施用毒品海洛因之概括犯意，自九十一年十一月間起至九十二年四月十日下午六
    時許止，在台北縣鶯歌鎮○○路一三七巷二十五弄十號四樓住處，將海洛因以生
    理食鹽水稀釋後再以針筒注射之方式，非法施用第一級毒品海洛因，約一天二次
    。嗣於九十二年四月十日下午八時許，在台北縣板橋市○○街五十五巷十三號為
    警查獲，並扣得其所有供施用之第一級毒品海洛因三包（扣案淨重０．九公克，
    經取樣０．四三公克檢驗用罄，餘０．四七公克），及其所有供施用毒品犯罪用
    之注射針筒二支。經台灣板橋地方法院檢察署檢察官聲請本院於九十二年四月十
    一日以九十二年度毒聲字第一一六九號裁定送勒戒處所執行觀察、勒戒後，認有
    繼續施用毒品之傾向，再經本院於九十二年五月二十三日以九十二年度毒聲字第
    一五九三號裁定送戒治處所施以強制戒治。
二、案經台北縣政府警察局新莊分局報請台灣板橋地方法院檢察署檢察官偵查起訴。
    理  由
一、訊據被告甲○○對右揭時地施用第一級毒品海洛因之犯罪事實，於警詢時及偵審
    中均坦承不諱，其尿液經送檢驗，亦呈海洛因代謝物嗎啡陽性反應，有台灣檢驗
    科技股份有限公司九十二年四月二十五日第ＣＺ000000000號濫用藥物
    尿液檢驗報告書（檢體編號一一四四六號）、尿液代號對照表各一紙在卷可稽，
    並有供注射毒品海洛因之針筒二支扣案可供佐證。又扣案之白色粉末三包經送法
    務部調查局鑑定，確為第一級毒品海洛因無誤，亦有該局九十二年五月二十一日
    調科壹字第０六０００七一一五號鑑定通知書一紙附卷可按。被告前於八十八年
    間因施用毒品安非他命案件，經本院裁定送勒戒處所實施觀察、勒戒後，認無繼
    續施用毒品之傾向，經台灣板橋地方法院檢察署檢察官以八十八年度毒偵字第二
    七八五號不起訴處分；本次犯行經台灣板橋地方法院檢察署檢察官聲請本院以九
    十二年度毒聲字第一一六九號裁定送勒戒處所執行觀察、勒戒後，認有繼續施用
    毒品之傾向，再經本院以九十二年度毒聲字第一五九三號裁定送戒治處所強制戒
    治一年，有上開不起訴處分書、裁定書附卷可憑，其係二犯，事證明確，被告犯
    行洵堪認定，應依法論科。
二、按施用毒品，經觀察勒戒後，無繼續施用毒品傾向，經檢察官為不起訴處分確定
    ，五年內再犯施用毒品罪，並有繼續施用毒品傾向或三犯者，除應由法院裁定入
    戒治處所施以強制戒治外，並應進入審理程序審判，毒品危害防制條例第二十條
    第三項定有明文；故核被告所為，係犯毒品危害防制條例第十條第一項施用第一
    級毒品罪。其施用第一級毒品前後持有海洛因，其持有之低度行為應為施用之高
    度行為所吸收，不另論罪。被告多次施用犯行，時間緊接，犯罪構成要件相同，
    顯係出於概括之犯意為之，為連續犯，應依刑法第五十六條規定，以一罪論，並
    加重其刑。爰審酌被告犯罪之動機、目的、手段，犯罪所生之危害，施用之次數
    、時間，犯罪後坦承犯行，態度良好，及已在台灣宜蘭戒治所強制戒治中等一切
    情狀，量處如主文所示之刑，以資懲儆。
三、扣案之海洛英三包（扣案淨重０．九公克，經取樣０．四三公克檢驗用罄，餘０
    ．四七公克），係第一級毒品，業如前述，應依毒品危害防制條例第十八條第一
    項前段之規定，宣告沒收銷燬之。另取樣之海洛因０．四三公克，因檢驗用罄而
    滅失，爰不另為沒收銷燬之諭知。扣得之注射針筒二支，係被告所有供施用毒品
    海洛因犯罪用之物，亦據其陳明在卷，應依刑法第三十八條第一項第二款之規定
    宣告沒收。
據上論斷，應依刑事訴訟法第二百九十九條第一項前段、第二百七十三條之一第一項
，毒品危害防制條例第十條第一項、第十八條第一項前段，刑法第十一條前段、第五
十六條、第三十八條第一項第二款，判決如主文。
本案經檢察官王家春到庭執行職務。
中      華      民      國    九十二    年     十一     月     二十     日
                                        臺灣板橋地方法院刑事第七庭
                法  官  鄭  水  銓
右正本證明與原本無異。
如不服本判決，應於判決送達後十日內，向本院提出上訴狀。
                                            書記官  謝  明  倫
中      華      民      國    九十二    年     十一     月     二十     日
附錄本案論罪科刑法條全文：
毒品危害防制條例第十條
施用第一級毒品者，處六月以上五年以下有期徒刑。
施用第二級毒品者，處三年以下有期徒刑。


司法院資訊處製作；財團法人民間司法改革基金會備份。
